臺灣桃園地方法院刑事判決　　　　　　　 94年度易字第713號
公　訴　人　臺灣桃園地方法院檢察署檢察官
被　　　告　丙○○
?????　戊○○
上列被告因竊盜案件，經檢察官聲請簡易判決處刑（九十四年度
偵字第四五七七號），本院認不宜以簡易判決處刑，改依通常程
序審理，判決如下：
    主  文
丙○○、戊○○共同竊盜，各處罰金參仟元，如易服勞役，均以
參佰元折算壹日。
    事  實
一、丙○○、戊○○均係受僱於億豐搬運行之員工，詎二人竟共
    同基於意圖為自己不法所有之犯意聯絡，於民國九十三年十
    一月十二日上午十一時許，由丙○○駕駛車號七七二—ＧＤ
    號營業大貨車搭載戊○○，前往桃園縣蘆竹鄉○○○路之豪
    門世家工地，竊取置於該址由白馬窯業股份有限公司（下稱
    白馬公司）所有，現交由全展交通有限公司（下稱全展公司
    ）持有，噴有「白馬」字樣之棧板一塊（價值約新臺幣四百
    元），得手後由戊○○綑綁於前開大貨車上，欲離去之際，
    為工地主任甲○○發覺，拍照存證，嗣後通知全展公司負責
    人乙○○，經乙○○報警處理，而循線查獲。
二、案經乙○○訴由桃園縣政府警察局平鎮分局報請臺灣桃園地
    方法院檢察署檢察官偵查後聲請簡易判決處刑，本院認為不
    宜簡易判決處刑，改依通常程序審理。
    理  由
一、訊據被告丙○○、戊○○固然坦承伊等二人於上開時間，確
    有駕駛車號七七二—ＧＤ號營業大貨車，至桃園縣蘆竹鄉○○○路之豪門世家工地搬運棧板，而伊等欲離去該工地時，
    上開大貨車上確載有「白馬」字樣之棧板等情，惟均矢口否
    認有何竊盜犯行，辯稱：當日伊等二人前往豪門世家工地是
    去收取「優加力」磁磚之棧板，並非「白馬」之棧板，上開
    大貨車上所載有「白馬」字樣之棧板係伊等二人當天至豪門
    世家工地前，先駕車至新竹市○○路○段之工地載運回來的
    ，並非至豪門世家工地竊取的云云。
二、經查：
（一）被告二人於九十三年十一月十二日上午十一時許，駕駛車
      號七七二—ＧＤ號營業大貨車至上址豪門世家工地載運棧
      板完畢，欲離去時，該營業大貨車上載有「白馬」字樣之
      棧板一塊：
???此部分之事實，業據被告二人自白在卷，且證人即上址豪
      門世家工地之主任甲○○於警詢中證稱：九十三年十一月
      十二日上午十一時許，我在桃園縣蘆竹鄉○○○路之豪門
      世家工地，看見有一部貨車正在搬運棧板，但全展公司之
      棧板應該由全展公司的車載運，但該車並未噴有全展公司
      字樣，所以我以相機拍下該貨車及其上棧板之照片等語（
      詳臺灣桃園地方法院檢察署九十四年度偵字第四五七七號
      偵查卷宗第三六頁至第三七頁），並有車號七七二—ＧＤ
      號營業大貨車及其上載有「白馬」字樣棧板一塊之照片二
      張附卷可憑（詳上開偵查卷宗第三八頁）。故被告二人駕
      駛上開營業大貨車，至桃園縣蘆竹鄉○○○路豪門世家工
      地載運棧板完畢，欲離去時，該營業大貨車上載有「白馬
      」字樣之棧板一塊等情，堪以認定。
（二）被告二人於九十三年十一月十二日，以上開營業大貨車所
      載運「白馬」字樣之棧板，應非自新竹市○○路○段之工
      地所收取：
  １、被告二人雖辯稱：伊等二人所駕之大貨車上載運「白馬」
      字樣之棧板係自新竹市○○路○段之工地收回的云云。然
      查，被告二人雖於偵查中係辯稱：「白馬」字樣之棧板是
      當天億豐搬運行安排我們去新竹下貨時，順便收回「白馬
      」的棧板云云（詳上開偵查卷宗第五八頁至第五九頁），
      惟證人即億豐搬運行負責貨車調度之人員丁○○於警詢中
      證稱：（問：億豐搬運行於九十三年十一月間，有無運送
      貨物至新竹工地？）有，地點為新竹市○○路○段四五一
      巷一三二號，（問：九十三年十一月十二日你有無調度被
      告二人駕駛車號七七二—ＧＤ號大貨車前往新竹市○○路
      ○段四五一巷一三二號工地載運貨物？）當天被告並無新
      竹之車趟等語（詳上開偵查卷宗第三十四頁），又於本院
      審理中證稱：（問：司機回收棧板時，是空車收或是載貨
      時順道收回？）是另外以空車去收，平常送貨是駕駛大聯
      結車，收回棧板是用另一台較小的貨車，... 當天被告二
      人並沒有送貨到新竹工地等語（詳本院九十四年八月九日
      審判筆錄第八頁、第九頁）。由證人丁○○之上開證詞可
      知，億豐搬運行所出之貨車送貨至工地時並不會順便收回
      棧板，而係另以貨車專程回收棧板，且九十三年十一月十
      二日被告二人並無送貨至新竹工地之車趟，被告二人於偵
      查中辯稱：「白馬」字樣之棧板是當天公司安排我們去新
      竹下貨時，順便收回「白馬」的棧板云云，顯與事實不符
      ，即難予憑信。
  ２、再者，就案發當天被告二人至新竹市○○路○段工地搬運
      「白馬」字樣棧板之情節，經本院將被告二人轉換為證人
      ，並隔離訊問之結果，被告丙○○證稱：九十三年十一月
      十二日中午，我與戊○○從臺北三峽出發，先到新竹市○○路收棧板，只收了「白馬」字樣之棧板二塊，後來又去
      桃園的二個工地，收了二、三十個棧板，然後再到桃園縣
      蘆竹鄉○○○路豪門世家工地收了二、三塊優加力的棧板
      ，我們就將優加力的棧板搬到貨車上，... （問：新竹的
      工地「白馬」字樣的棧板在工地何處找到？）該處是一個
      別墅工地，有三排別墅，我在第一、二排別墅中間的馬路
      旁邊找到，（問：這兩塊「白馬」字樣的棧板是一次找到
      一塊還是一起找到？）第一條巷子找到一塊，第二條巷子
      找到另一塊，（問：你與戊○○找棧板的情形？）我們二
      人一前一後岔開找，（問：為何警詢中說「白馬」字樣的
      棧板只有一塊？）我記得是二塊等語（詳本院九十四年八
      月九日審判筆錄第十四頁至第十五頁）。被告戊○○則證
      稱：（問：九十三年十一月十二日出車去載棧板，車上「
      白馬」字樣的棧板何來？）從新竹工地收來的，... （問
      ：幾個人下車收棧板？一起找或分開找？）二人都下車找
      ，把貨車開到地下室裡面，二個人再下車，一人找一邊，
      （問：剛剛所述是否在新竹工地收棧板之情形？）是，（
      問：那天找到幾塊棧板？）一塊，（問：去新竹工地搬「
      白馬」字樣的棧板，該工地建案型式為何？別墅或大樓？
      ）忘記了，（問：該「白馬」字樣的棧板是否從地下室發
      現的？）是，（問：為何特別記得該「白馬」字樣的棧板
      是從地下室發現的？）我就是記得是地下室發現的等語（
      詳本院九十四年八月九日審判筆錄第十六頁至第十九頁）
      。觀諸被告二人上開證詞，伊等二人就九十三年十一月十
      二日，至新竹市○○路○段工地收取「白馬」字樣棧板之
      處所、找尋方式等情節之陳述均完全不相符合，難認伊等
      二人確有於上開時間至新竹市○○路○段工地載運「白馬
      」字樣棧板之經歷，故被告均辯稱：「白馬」字樣之棧板
      是從新竹市○○路○段工地收來的云云，並不可採信。
（三）被告二人於九十三年十一月十二日，駕駛上開營業大貨車
      曾收取棧板之地點為新竹市○○路○段工地、桃園縣路名
      及名稱不詳之某二工地、桃園縣蘆竹鄉○○○路之豪門世
      家工地共四處，而被告二人亦未自上開桃園縣路名及名稱
      不詳之某二工地處收回「白馬」字樣之棧板，且當日於上
      址豪門世家工地尚有二、三十塊「白馬」字樣之棧板放置
      在該工地：
      被告葉鎮和於本院審理中證稱：九十三年十一月十二日中
      午，我與戊○○從臺北三峽出發，先到新竹市○○路收棧
      板，... 後來又去桃園的二個工地，收了二、三十個棧板
      ，然後再到桃園縣蘆竹鄉○○○路之豪門世家工地去收優
      加力之棧板，... （問：除了去新竹工地、桃園工地、豪
      門世家工地外，有無再去其他工地？）沒有，（問：上述
      工地除新竹以外，有無收到「白馬」字樣之棧板？）沒有
      ，... （問：是否能記得案發當日你去桃園另外兩處工地
      之名稱？）路名及名稱皆不知道，但我確定該二處工地並
      沒有收到「白馬」字樣之棧板等語（詳本院九十四年八月
      九日審判筆錄第十四頁、第二十頁）；而被告戊○○於本
      院審理中證稱：（問：被警查獲的那一趟車，出車去哪裡
      ？做什麼？）忘記了，... （問：當天除了去新竹工地以
      外，還有無去哪裡？）忘記了，（問：車上的棧板從何而
      來？）有「白馬」字樣的棧板是從新竹工地收回來的，其
      他的都忘記了等語（詳本院九十四年八月九日審判筆錄第
      十六頁、第十八頁）。故被告二人於九十三年十一月十二
      日，駕駛上開營業大貨車曾收取棧板之地點應為新竹市○○路○段工地、桃園縣路名及名稱不詳之某二工地、桃園
      縣蘆竹鄉○○○路之豪門世家工地共四處，而被告二人並
      未自上開桃園縣路名及名稱不詳之某二工地處收回「白馬
      」字樣之棧板等事實，堪可認定。又證人甲○○於本院審
      理中證稱：（問：案發當日，在豪門世家工地有無「白馬
      」字樣之棧板在該工地？）有，至少有二、三十塊等語（
      詳本院九十四年八月九日審判筆錄第二十頁），故九十三
      年十一月十二日於上址豪門世家工地尚有二、三十塊「白
      馬」字樣之棧板放置在該工地一事，亦可認定。
（四）桃園縣蘆竹鄉○○○路豪門世家工地現場所放置之「白馬
      」字樣棧板，僅全展公司之貨車負責載運，而被告二人受
      僱之億豐搬運行未曾運送白馬公司之磁磚至上址豪門世家
      工地，被告並無權利自上址豪門世家工地收回「白馬」字
      樣之棧板：
      證人即全展公司負責人乙○○於警詢中證稱：位於桃園縣
      蘆竹鄉○○○路豪門世家工地之「白馬」字樣棧板，只有
      全展公司之貨車負責載運等語（詳上開偵查卷宗第二四頁
      ）；而證人即億豐搬運行負責貨車調度之人員丁○○於警
      詢中證稱：億豐搬運行並未運送白馬公司磁磚至豪門世家
      工地，而係運送優加力外牆用磁磚建材至豪門世家工地，
      優加力之棧板並未噴有任何字樣等語（詳上開偵查卷宗第
      三三頁至第三四頁），足見桃園縣蘆竹鄉○○○路豪門世
      家工地現場所放置之「白馬」字樣棧板，僅全展公司之貨
      車負責載運，而被告二人受僱之億豐搬運行未曾運送白馬
      公司磁磚至豪門世家工地，被告並無權利自該工地收回「
      白馬」字樣之棧板。
（五）綜上所述，被告二人於九十三年十一月十二日上午十一時
      許，駕駛車號七七二—ＧＤ號營業大貨車至上址豪門世家
      工地載運棧板完畢，欲離去時，該營業大貨車上載有「白
      馬」字樣之棧板一塊，被告二人於該日曾收取棧板之地點
      為新竹市○○路○段工地、桃園縣某二工地、桃園縣蘆竹
      鄉○○○路豪門世家工地四處；又伊等二人並未自新竹市
      ○○路○段工地及上開桃園縣某二工地處，收回「白馬」
      字樣之棧板，且當日於上址豪門世家工地有二、三十塊「
      白馬」字樣之棧板放置在該工地，顯見被告二人於該日所
      搬運「白馬」字樣之棧板應係自桃園縣蘆竹鄉○○○路之
      豪門世家工地所收取，而該豪門世家工地「白馬」字樣之
      棧板係全展公司負責載運，被告二人並無權利拿取該棧板
      。從而，被告二人前開辯稱伊等二人所載運「白馬」字樣
      之棧板非自豪門世家工地所竊取云云，均係臨訟卸責之詞
      ，不足採信，本件事證已經明確，被告二人犯行堪予認定
      ，應依法論科。
三、核被告二人所為，均係犯刑法第三百二十條第一項之竊盜罪
    。被告二人間有犯意聯絡及行為分擔，為共同正犯。本院審
    酌被告飾詞卸責，矢口否認犯行，犯後態度不佳，兼衡其犯
    罪動機、手段及所生危害甚微等一切情狀，各量處如主文所
    示之刑，並均諭知易服勞役之折算標準，以示懲儆。
據上論斷，應依刑事訴訟法第二百九十九條第一項前段，刑法第
二十八條、第三百二十條第一項、第四十二條第二項，罰金罰鍰
提高標準條例第一條前段、第二條判決如主文。
本案經檢察官張啟聰到庭執行職務。
中　　華　　民　　國　　94　　年　　8 　　月　　16　　日
                  臺灣桃園地方法院刑事第五庭
                      審判長法  官  潘政宏
                            法  官  周炳全
                            法　官　張明儀
以上正本證明與原本無異。
如不服本判決，應於判決送達後10日內向本院提出上訴狀（應附
繕本），上訴於臺灣高等法院。
　　　　　　　　　　　　　　書記官　吳瓊英
中　　華　　民　　國　　94　　年　　8 　　月　　25　　日
